lexd/lexicons/prt.lexd
сирф                     # только, "чисто"
тāм                      # ну, же; ну, же, ведь, да, уж
тāмен                    # ну, же, ведь, да, уж
у̊                       # утвердительная частица: да; частица обращения: эй, ой, о
у̊-ла                    # частица, употребляемая при пении стихов: ох, ой, эй, гой, гей
у̊н                      # да (утверждение); утвердительная частица: да
фақат                    # только, лишь, исключительно
фукаки                   # всего, только, всего навсего
хêр                      # ну, хорошо! нуте! ладно! пусть!; эмоциональная частица побуждения, выразительности, удивления: итак, в конце концов, так вот; эмоциональная частица побуждения, выразительности, удивления: ну; ну, ладно (хорошо); пусть; эмоциональная частица побуждения, выразительности, удивления: так, ведь
хêр-ат-чӣз               # да; ну, да; ну, конечно
хāй                      # эмоциональная частица побуждения, выразительности, удивления: итак, в конце концов, так вот; эмоциональная частица побуждения, выразительности, удивления: ну; ну, ладно (хорошо); пусть; эмоциональная частица побуждения, выразительности, удивления: так, ведь
хāй-ат-чӣз               # да; ну, да; ну, конечно
х̌о                      # вероятно, должно быть, может быть; вероятно, очевидно, по-видимому; кажется, быть может; оказывается
х̌о-лу                   # вероятно, должно быть, может быть; (как) будто (бы)
х̌о-лу̊                  # вероятно, должно быть, может быть; (как) будто (бы)
хо                       # возвр. при глаголе
ху                       # возвр. при глаголе; ну, -то, же; побудительная, выделительная; *ну*, *же*, *ведь*, *то*, *да*
ху-рд                    # побудительная, выделительная; *ну*, *же*, *ведь*, *то*, *да*
ца                       # неопределенная, входит в состав ряда устойчивых местоименных и наречных оборотов
чӣ                       # разве?, ли?, неужели?
чӣз                      # разве?, ли?, неужели?
ғал                      # вот, это; это вот; ведь; же; уж
қаст                     # едва не, чуть (было) не
қасти                    # едва не, чуть (было) не
